臺灣臺北地方法院民事判決　　　　　　　　　　　　九十三年度勞訴字第一０八號
　　原　　　告　乙○○
　　被　　　告　原企貿易有限公司
　　法定代理人　甲○○
　　　　　　　　戊○○
　　　　　　　　陳嘉齊
　　　　　　　　丁○○
　　　　　　　　丙○○
右當事人間請求損害賠償事件，經本院於民國九十三年八月二十三日言詞辯論終結，
判決如左：
    主      文
被告應給付原告新台幣陸拾玖萬玖仟壹佰肆拾陸元，及自民國九十三年四月六日起至
清償日止，按週年利率百分之五計算之利息。
訴訟費用由被告負擔。
    事實及理由
一、本件原告起訴主張：原告自民國七十七年七月一日起受僱被告公司從事土木工作
    ，迄於九十年間被告公司有業務緊縮之情況致原告工作量大減，被告遂於九十年
    三月四日以業務緊縮為由終止系爭勞動契約。但被告未依勞動基準法（下稱勞基
    法）第十六條第三項、同條第一項第三款及第十七條規定給付預告期間工資及資
    遣費。原告受僱被告公司期間為十二年九個月，被告應給付之資遣費基數為十二
    ‧七五個，月平均工資為新台幣（下同）五萬零八百四十七元，應付資遣費為六
    十四萬八千二百九十九元（月平均工資50847×12.75=648299，小數點以下四捨
    五入），應付三十日之預告期間工資計五萬零八百四十七元（月平均工資50847
    ÷30×30=50847）。合計六十九萬九千一百四十六元等情，爰求為命被告給付六
    十九萬九千一百四十六元，及自起訴狀繕本送達翌日起至清償日止，按週年利率
    百分之五計付法定遲延利息之判決。
二、原告主張其自七十七年七月一日受僱被告公司，從事土木工作，迄於九十年間被
    告公司有業務緊縮之情況致原告工作量大減，被告遂於九十年三月四日以業務緊
    縮為由終止系爭勞動契約，被告迄未給付預告期間工資及資遣費，原告之月平均
    工資為五萬零八百四十七元之事實，被告已於相當時期受合法通知，而於言詞辯
    論期日不到場，復未提出準備書狀為爭執，視同被告已為自認（民事訴訟法第二
    百八十條第三項及第一項規定參照），堪信為真實。
三、按雇主依勞基法第十一條或第十三條但書規定終止勞動契約者，應依左列規定發
    給勞工資遣費：一、在同一雇主之事業單位繼續工作，每滿一年發給相當一個月
    平均工資之資遣費。二、依前款計算之剩餘月數，或工作未滿一年者，以比例計
    給之。未滿一個月者以一個月計（勞基法第十七條規定參照）。查原告自七十七
    年七月一日起受僱被告公司，計至被告九十年三月四日終止勞動契約，原告在被
    告公司之工作時間為十二年又九個月，依勞基法第十七條規定計算之年資基數為
    十二‧七五，故被告應給付原告之資遣費為六十四萬八千二百九十九元（月平均
    工資50847×年資基數12.75=648299.25，小數點以下四捨五入）。次按雇主依勞
    基法第十一條及第十三條但書規定終止勞動契約者，繼續工作三年以上者，於三
    十日預告之。雇主未依第一項規定期間預告而終止契約者，應給付預告期間工資
    （勞基法第十六條第一項第三款及第三項規定參照）。原告月平均工資為五萬零
    八百四十七元，被告應給付原告三十日之預告期間工資為五萬零八百四十七元（
    月平均工資50847÷每月日數30×預告日數30=50847）。合計被告應給付原告之
    資遣費及預告期間工資為六十九萬九千一百四十六元（資遣費648299+預告期間
    工資50847=699146）。
四、綜上所述，原告依勞基法第十七條及第十六條第三項規定，請求被告給付資遣費
    及預告期間工資計六十九萬九千一百四十六元，及自起訴狀繕本送達翌日即九十
    三年四月六日起至清償日止，按週年利率百分之五計算之法定遲延利息，洵屬有
    據，應予准許。
五、據上論結，原告之訴為有理由，依民事訴訟法第三百八十五條第一項前段、第七
    十八條，判決如主文。
中　　　華　　　民　　　國　　九十三　　年　　　九　　　月　　　六　　　日
                                         臺灣臺北地方法院勞工法庭
                                             法  官    黃書苑
右正本係照原本作成。
如對本判決上訴，須於判決送達後廿日內向本院提出上訴狀。
中　　　華　　　民　　　國　　九十三　　年　　　九　　　月　　　六　　　日
                                             書記官    趙郁涵
